【裁判字號】    89,易,4467
【裁判日期】    900501
【裁判案由】    傷害等
【裁判全文】
臺灣高雄地方法院刑事判決                        八十九年度易字第四四六七號
    公  訴  人  臺灣高雄地方法院檢察署檢察官
    被      告  丙○○
右列被告因傷害（恐嚇）等案件，經檢察官提起公訴（八十九年度偵字第二一九三
號），本院判決如左：
    主  文
丙○○以加害生命、身體之事，恐嚇他人致生危害於安全，處拘役伍拾日，如易科罰
金，以參佰元折算壹日。
被訴傷害罪部分，公訴不受理。
    事  實
一、丙○○前於民國八十七年間，因違反槍砲彈藥刀械管制條例案件，經台灣台南地
    方法院以八十七年度訴字第一一八號判處有期徒刑七月，緩刑三年，並經台灣高
    等法院台南分院於八十七年四月二十三日以八十七年上易字第六五七號駁回上訴
    確定，現仍在緩刑期間（於本案不構成累犯前科）。
二、丙○○前與其姊夫乙○○因金錢之事發生爭執，丙○○竟於民國八十九年七月十
    三日凌晨一時三十分許，基於傷害之犯意，駕駛車號ＵＭ—二四一三號之自小客
    車前往由乙○○、甲○○合夥經營位於高雄縣旗山鎮○○○路三九五巷一三號之
    檳榔攤前，持鐵棍正欲下車之際，乙○○見狀即推壓車門欲防止丙○○下車對其
    不利，丙○○即基於傷害之犯意，以鐵棍戳傷乙○○，致乙○○受有右手橈側瘀
    腫三×三公分之傷害（傷害部分業據撤回告訴，詳後述），俟乙○○乘機搶下鐵
    棍後，丙○○見狀立即返回上車，另基於恐嚇之犯意，倒車後作勢欲衝向乙○○
    及聞聲出來查看之甲○○，煞車後又倒車，再衝向乙○○、甲○○二人，來回共
    五次，並基於同一恐嚇之犯意，接續向乙○○恫嚇稱：要你好看等語，致分別生
    危害於乙○○、甲○○之生命、身體之安全。
三、案經乙○○、甲○○訴由高雄縣警察局旗山分局報告臺灣高雄地方法院檢察署檢
    察官偵查起訴。
    理  由
一、訊據被告丙○○矢口否認涉有右揭恐嚇犯行，辯稱：當日只是要向告訴人乙○○
    要回其積欠之七萬元，並未打傷告訴人乙○○，亦未開車衝撞告訴人乙○○、甲○○，且我只是說「如果不還錢試試看」，沒有對告訴人乙○○說「要你好看」
    云云。經查：
（一）右揭犯罪事實業據告訴人乙○○、甲○○於警訊、偵查中指訴明確，並有乙○○之重安醫院驗傷診斷書一紙、現場照片三張附卷可稽。
（二）告訴人乙○○雖嗣於本院審理時，改口指稱：被告是有傷害我沒錯，但被告當
      時有喝酒，恐嚇的話應該是隨便說說而已，且我當時自己也有喝酒，（實際情
      況）也記不清楚了（參照本院九十年四月十七日審判筆錄），惟查，告訴人乙○○於警訊、偵查中，均明確指稱被告之右揭恐嚇犯行，核與告訴人甲○○於
      警訊中指訴：被告開車作勢欲衝撞其與乙○○，及被告對乙○○恐嚇稱「要你
      好看」等之情節均相符合，衡情甲○○與被告之間宿無怨隙，當無故意誣陷被
      告之理，是以應認告訴人甲○○之指訴堪以採信。是以告訴人乙○○於本院審
      理中始改稱前詞，顯係與被告達成和解後所為事後迴護被告之詞，不足採信，
      而被告之前開辯解，亦難以採信。
綜上所述，本案事證明確，被告之犯行堪以認定。
二、核被告所為，係犯刑法第三百零五條之恐嚇罪。其以同一恐嚇之犯意，先是開車
    作勢衝撞告訴人二人，復接續以言語對乙○○恫嚇稱「給你好看」，而分別致生
    危害於告訴人二人之生命、身體，其前開行為乃同一恐嚇犯行之接續實施，仍屬
    實質上一罪。又被告以一開車作勢衝撞之行為，同時恐嚇告訴人乙○○、甲○○
    二人，為想像競合犯，應依刑法第五十五條之規定，從重仍論以一恐嚇罪。爰審
    酌被告前於八十七年間，因違反槍砲彈藥刀械管制條例案件，經法院判處有期徒
    刑七月，緩刑三年確定，現仍在緩刑期間（於本案不構成累犯前科），有台灣高
    雄地方法院檢察署刑案資料查註紀錄表及臺灣高等法院被告全國前案紀錄表各一
    紙附卷可稽，竟枉顧親戚情誼，僅因告訴人乙○○欠錢未還即心生不滿，進而對
    乙○○、甲○○加以恐嚇，行為實不足取，惟念及告訴人乙○○業已當庭表示不
    再追究被告本次犯行（參照本院九十年四月十七日之審判筆錄）等一切情狀，量
    處如主文所示之刑，並依刑法第四十一條第一項規定諭知易科罰金之折算標準。
    又於被告行為後，刑法第四十一條業於九十年一月十日修正公布施行，並於同年
    月十二日生效，依修正前之刑法第四十一條規定：「犯最重本刑為三年以下有期
    徒刑以下之刑之罪，而受六個月以下有期徒刑或拘役之宣告，因身體、教育、職
    業或家庭之關係，執行顯有困難者，得以一元以上三元以下折算罰金」，惟修正
    後之刑法第四十一條第一項規定「犯最重本刑為五年以下有期徒刑以下之刑之罪
    ，而受六個月以下有期徒刑或拘役之宣告，因身體、教育、職業或家庭之關係或
    其他正當理由，執行顯有困難者，得以一元以上三元以下，易科罰金。但確因不
    執行所宣告之刑，難收矯正或難以維持法秩序者，不在此限」。比較上開新舊法
    ，修正後之刑法第四十一條第一項就得宣告易科罰金之範圍較修正前之舊法為廣
    ，是依刑法第二條第一項前段規定，自應適用裁判時較有利於被告之法律即修正
    後之刑法第四十一條第一項規定，宣告易科罰金之折算標準，附此敘明。
三、公訴不受理部分：
（一）公訴意旨另認：被告於右揭時地持鐵棍傷害告訴人乙○○，致告訴人受有右手
      橈側瘀腫三×三公分傷害之犯行，因認被告另涉有刑法第二百七十七條第一項
      之傷害罪嫌。
（二）按告訴乃論之罪，告訴人於第一審辯論終結前，得撤回其告訴；又告訴經撤回
      者，法院應諭知不受理之判決，刑事訴訟法第二百三十八條第一項、第三百零
      三條第三款分別定有明文。
（二）就被告丙○○被訴傷害罪嫌部分，核其所為，係犯刑法第二百七十七條第一項
      之傷害罪。而按，傷害罪依同法第二百八十七條前段之規定，需告訴乃論。經
      查，告訴人乙○○業已撤回對被告之傷害告訴，有告訴人之撤回告訴狀一紙附
      卷可憑，揆諸前開說明，自應由本院就被告被訴傷害罪之部分，諭知不受理之
      判決。
據上論斷，應依刑事訴訟法第二百九十九條第一項前段，第三百零三條第三款，刑法
第二條第一項前段，第三百零五條，第五十五條，罰金罰鍰提高標準條例第一條前段
、第二條，判決如主文。
本案經檢察官陳銘珠到庭執行職務。
中      華      民      國      九十      年    五      月      一      日
                                  臺灣高雄地方法院刑事第六庭
                                      法  官  周  玉  群
右正本證明與原本無異。
如不服本判決，應於判決送達後十日內，向本院提出上訴狀。
                                      書記官  黃  英  彥
中      華      民      國      九十      年      五    月      二      日
附錄本案論罪科刑法條：
刑法第三百零五條：
  以加害生命、身體、自由、名譽、財產之事，恐嚇他人致生危害於安全者，處二年
  以下有期徒刑、拘役或三百元以下罰金。


司法院資訊處製作；財團法人民間司法改革基金會備份。
